【裁判字號】    99,易,164
【裁判日期】    990226
【裁判案由】    竊盜
【裁判全文】
臺灣板橋地方法院刑事判決               99年度易字第164號
公  訴  人  臺灣板橋地方法院檢察署檢察官
被      告  楊正中
上列被告因竊盜案件，經檢察官提起公訴（98年度偵字第32372
號），本院於準備程序進行中，被告就被訴之事實為有罪之陳述
，經告知被告簡式審判程序之旨，並聽取當事人之意見後，裁定
進行簡式審判程序，本院判決如下：
    主  文
楊正中共同竊盜，處有期徒刑月，如易科罰金，以新臺幣壹仟
元折算壹日；又共同竊盜，處有期徒刑月，如易科罰金，以新
臺幣壹仟元折算壹日；應執行有期徒刑伍月，如易科罰金，以新
臺幣壹仟元折算壹日。
    事  實
一、楊正中前於(1)民國70年間，因竊盜案件，經臺灣臺北地方法
    院以70年度訴字第1896號判決判處有期徒刑3 月，嗣經上訴
    後，由臺灣高等法院以70年度上訴字第2839號判決撤銷原判
    決，改判處有期徒刑10月，再上訴後，由最高法院以71年度
    台上字第2725號判決駁回上訴確定，指揮書執畢日期為71年
    2 月9 日；(2)又於75年間，因贓物案件，經本院以75年度易
    字第2134號判決判處有期徒刑5 月確定；(3)另於75年間，因
    普通竊盜未遂案件，經臺灣士林地方法院以75年度易字第15
    57號判決判處有期徒刑5 月確定；前開(2)(3)所處之刑，嗣經
    臺灣士林地方法院以76年度聲字第78號裁定應執行有期徒刑
    10月，並於76年5 月20日因徒刑執行完畢出監；(4)復於77年
    間，因普通竊盜案件，經臺灣臺北地方法院以77年度易字第
    2414號判決判處有期徒刑1 年，嗣經上訴後，由臺灣高等法
    院以77年度上易字第3781號判決駁回上訴確定，且於79年3
    月1 日因縮短刑期執行完畢出監；(5)再於88年間，因普通竊
    盜未遂、脫逃罪等案件，經臺灣臺北地方法院以88年度易字
    第456 號判決分別判處有期徒刑8 月、3 月，並定應執行有
    期徒刑10月，經上訴後，由臺灣高等法院以88年度上易字第
    1781號判決駁回上訴確定，89年11月1 日因縮短刑期執行完
    畢出監（本件犯行尚不構成累犯）；詎仍未知所戒慎，竟為
    下列竊盜犯行：
(一)、於98年10月10日上午6 時12分許，騎乘向友人謝礁坤所借用
    之車牌號碼610-CHT 號重型機車，搭載丁金恭（所涉本件竊
    盜罪嫌部分，待其到案後，另行審結）行經臺北縣蘆洲市○
    ○路34巷46號前，見停放該處林宗慶所有之車牌號碼225-GG
    K 號重型機車無人看管，竟與丁金恭共同基於意圖為自己不
    法所有之竊盜犯意聯絡，由楊正中在旁把風，丁金恭持其自
    備之鑰匙1 支插入前揭林宗慶所有機車之電門鎖後，發動引
    擎，復由丁金恭將之駛離而竊得該車。
(二)、於98年10月19日下午2 時14分許，騎乘車牌號碼610-CHT 號
    重型機車，搭載丁金恭（所涉本件竊盜罪嫌部分，待其到案
    後，另行審結）行經臺北縣蘆洲市○○路185 巷25弄23號旁
    時，見停放該處李奕憲所有車牌號碼NQ6-255 號重型機車無
    人看管，竟另與丁金恭共同基於意圖為自己不法所有之竊盜
    犯意聯絡，由楊正中在旁把風，丁金恭持其自備之鑰匙1 支
    插入上開李奕憲所有機車之電門鎖後，發動引擎，旋由丁金
    恭將之駛離而竊得該車；嗣因警方依前開案發現場附近之監
    視錄影畫面，查悉竊嫌乃共乘謝礁坤所有之車牌號碼
    610-CHT 號重型機車犯案，始循線查悉上情。
二、案經林宗慶、李奕憲訴由臺北縣政府警察局蘆洲分局移送臺
    灣板橋地方法院檢察署檢察官偵查後起訴。
    理  由
一、認定犯罪事實所憑之證據及理由：
    訊據被告楊正中對其於上開時地，與丁金恭共同竊取林宗慶
    、李奕憲所有之機車等情，於本院審理中坦認在卷，併經證
    人即告訴人林宗慶、李奕憲於警詢中指述失竊情節綦詳；此
    外，復有案發現場附近之監視錄影畫面翻拍相片數幀、車牌
    號碼610-CHT 號重型機車車籍查詢基本資料、臺北縣政府警
    察局蘆洲分局蘆洲派出所發生竊盜案件紀錄表、臺北縣政府
    警察局車輛協尋電腦輸入單2 紙等在卷可稽，俱徵被告前開
    自白應與事實相符，可以採信；綜上，本件事證明確，被告
    犯行堪以認定。
二、應適用之法律、科刑審酌事由：
(一)、核被告如事實欄一(一)(二)所為，均係犯刑法第320 條第1 項之
    竊盜罪，其與丁金恭2 人間，就上開2 竊盜犯行互有犯意聯
    絡、行為分擔，應依刑法第28條規定，論以共同正犯；至其
    前開所犯2 罪間，犯意各別、行為互殊，自應予分論併罰。
(二)、爰審酌被告有多次竊盜前科，素行不佳，併斟酌其犯罪之動
    機、目的、手段、所竊取之財物價值、對被害人造成之損害
    非微，然犯後坦認犯行尚有悔意等一切情狀，就其前開2 犯
    行，分別量處如主文所示之刑，並均諭知如易科罰金之折算
    標準，暨定其應執行之刑併諭知如易科罰金之折算標準，以
    資懲儆；至於供被告楊正中與丁金恭本件竊盜犯罪所用之自
    備鑰匙，並未扣案，且無證據證明該自備鑰匙猶仍存在尚未
    滅失，為免本案將來確定後執行上之困擾，無併予宣告沒收
    之必要，附此敘明。
據上論斷，應依刑事訴訟法第273 條之1 第1 項、第299 條第1
項前段，刑法第28條、第320 條第1 項、第41條第1 項前段、第
51條第5 款，刑法施行法第1 條之1 ，判決如主文。
本案經檢察官高智美到庭執行職務。
中    華    民    國    99    年    2    月    26    日
                  刑事第十九庭  法  官  陳明偉
以上正本證明與原本無異。
如不服本判決，應於判決送達後10日內，向本院提出上訴狀。
                                書記官  陳玉心
中    華    民    國    99    年    2    月    26    日
附錄本案論罪科刑法條全文：
刑法第320 條
意圖為自己或第三人不法之所有，而竊取他人之動產者，為竊盜
罪，處五年以下有期徒刑、拘役或五百元以下罰金。
意圖為自己或第三人不法之利益，而竊佔他人之不動產者，依前
項之規定處斷。
前二項之未遂犯罰之。

司法院資訊處製作；財團法人民間司法改革基金會備份。
